臺灣嘉義地方法院刑事判決　　　　　　　　　　　　　　九十一年度易字第七號
　　公　訴　人　臺灣嘉義地方法院檢察署檢察官
　　被　　　告　乙○○
右列被告因竊盜案件，經檢察官提起公訴（九十年度偵字第八０三九號），本院判決
如左：
    主  文
乙○○攜帶兇器竊盜，累犯，處有期徒刑柒月。扣案之剪刀壹支及紙箱壹個均沒收。
    事  實
一、乙○○有賭博、妨害自由、竊盜等前科，於民國八十九年間，因竊取他人農產品
    之竊盜案件，經臺灣高等法院臺南高分院判處有期徒刑三月，並諭知易科罰金之
    折算標準確定，甫於九十年四月十一日易科罰金執行完畢，仍不知悔改，復意圖
    為自己不法之所有，於九十年十二月十日凌晨二時二十五分許，駕駛車號ＳＥ—
    二九八一號自小客貨車，至嘉義縣大林鎮○○段二七二號甲○○所有之柳丁園旁
    ，下車攜帶其所有紙箱一個及客觀上足以對人之身體、生命構成威脅之剪刀一把
    ，進入上開甲○○所有之柳丁園內，以剪刀或徒手竊取柳丁，並將柳丁裝入紙箱
    內，共竊得柳丁二十五台斤，搬運上其所駛來之前揭自小客貨車上，適警方巡邏
    當場查獲，起出乙○○所竊得之柳丁二十五台斤，並扣得前開乙○○所有紙箱一
    個及剪刀一支，及上揭自小客貨車上所置放之塑膠袋一個、塑膠網一個、尼龍網
    袋十九個。
二、案經嘉義縣警察局民雄分局報請台灣嘉義地方法院檢察署檢察官偵查起訴。
    理  由
一、訊據被告乙○○矢口否認有右揭竊盜犯行，辯稱：其自小客貨車上所載之柳丁是
    其自工作地點返家途中向他人所價購，又其發現所駕駛之自小客貨車壞了，才開
    至並停放在查獲地點修理云云。惟查：
（一）被告經警查獲之自小客貨車上二十五台斤柳丁為被害人甲○○所有等情，業據
      被害人於警訊及偵查中指述綦詳：「‧‧‧柳丁園都是我在管理，所以我知道
      （在乙○○車上柳丁二十五台斤是我所有）。特徵是因種植四—五年，柳丁大
      小相差較多，而且現場有被摘下的痕跡。」「被採下的痕跡與在乙○○車上柳
      丁採摘的痕跡相同。」（警卷第三頁正、反面參見）「我確定（扣案柳丁是我
      的）。因為扣案柳丁的果粒大小，品種及外表可確定是我的柳丁，而且我的柳
      丁園內，我有去巡視，發現柳丁有被人以利器剪除，遭竊柳丁數目與警方查獲
      的柳丁數目吻合。」「大部分看來都是從柳丁的蒂頭直接剪掉，另外柳丁樹下
      也有些許落葉，有剪除痕跡，是今日（九十年十二月十日）半夜剪的。」（偵
      查卷第十四頁正、反面參見），且有贓物領據保管單附於警卷第四頁可稽。
（二）本件查獲情形經警員許富強於偵查中結證明確：「我是今日（九十年十二月十
      日）一時至三時輪值巡查勤務，經過大美往內林縣道，我們發現左側產業道路
      約四米寬有停一部自小客車，車頭朝內，背對著縣道，我們就將車子迴轉進產
      業道路，發現被告坐在駕駛座上，我們停好車後，被告就從駕駛座下來，看完
      他的身份資料後，我們發現他的車子右前座有一箱柳丁，約三分之二滿，車廂
      內外有部分柳丁散落在車廂內，我問他柳丁從哪裡來，他說在竹崎交流道附近
      買的，並說買九斤，但他說不知道向誰買的，又說賣他柳丁的人有多拿柳丁給
      他，總共買了二百五十元，但我們看起來柳丁部分是用拔的，大部分沒有蒂頭
      ，與一般市售柳丁不同，我們查看旁邊的柳丁園，有發現柳丁樹有被拔掉果粒
      的痕跡，我們再追問他，柳丁是向誰買的，他也說不出所以然。」（偵查卷第
十四頁反面至第十五頁反面參見）。
（三）被告就其所駕駛自小客貨車上遭查獲之柳丁來源，辯稱是其駕車自嘉義縣竹崎
      鄉工作地點返回雲林縣莿桐鄉五華村新華十六號住處，於九十年十二月九日下
      午七時許，途經嘉義縣火碳埔路邊，向人以新臺幣二百五十元價購的云云，然
      經檢察官指示警員許富強帶同被告指出被查獲前駕車之路線，經警員許富強在
      偵查中結證稱：「我從竹崎交流道進入產業道路，至被告所說的柳丁園（即價
      購柳丁地點），再經過坑頭村，經嘉一０六線道一小段，順著產業道路到中坑
      里，然後再走產業道路至一六二線，再右轉進入縣道九十八號，再左轉進入本
      案查獲地點，我開車約一小時，整個路程約十三公里，沿途道路都很狹窄，二
      輛車會車都有困難。」（偵查卷第二十頁參見），此為被告所不否認（同偵查
      卷第二十六頁參見），而經檢察官再訊問證人許富強從竹崎交流道往雲林縣莿
      桐鄉方向如經過大林，是否會經過其巡邏車經過的線道之問題，其結證答以：
      「被告可以走台三線或一六二縣道比較快而且寬敞，如果走我們巡邏車經過的
      線道是九十八縣道，比較彎曲不好走。」（偵查卷第十五頁參見），是被告既
    欲從其工作地點返回住處，何以會棄既快速又容易走之路線而行走前開彎曲狹
      小之產業道路？又被告何以於下午七時許價購完柳丁之後，又花了近七個半鐘
      頭才至經警查獲之地點，而仍未回住處？縱如被告所稱其自小客貨車於半途中
      損壞修理，亦係為九十年時二月十日凌晨一時許至二時許之事（僅一個小時內
      的事情），是被告所辯顯與常情有違，且檢察官勘驗自被告自小客貨車上起出
      之柳丁二十五台斤結果，多數有灰塵及泥土附著，部分果實果蒂不存在，有遭
      拔除痕跡或切口不平整（偵查卷第十六參見），與一般市售之柳丁多留有果蒂
      或切口平整並經清洗過依大小分級之情形不同，而經被告於九十年十二月十日
      下午，引導警員許富強至被告所稱價購柳丁之地點察看情形，業據警員許富強
      於偵查中結證稱：「被告購買柳丁地點確實有柳丁園，我有查訪一位鄭美麗，
      她說柳丁園是她小叔林春雄所有，林春雄都將柳丁批發給別人，並無零賣，現
      場也沒有看見賣水果之攤販。」，此為被告所不否認（偵查卷第十九頁反面參
      見），再參以被告經警起出柳丁時，尚有一把剪刀與柳丁同放置在紙箱內，有
      現場照片為證，被告並自承該把剪刀為其所有（警卷第二頁反面參見）等情，
      顯見被告前開所辯顯並非實在。
（四）又被告就當時其所駕駛之自小貨車為何會停放在被害人遭竊之柳丁園旁，辯稱
      ：因車子損壞，才開至該處修理云云，然經當場查獲被告之警員許富強於偵查
      中結證稱：「沒有發現車子損壞，因為我們到的時候，車子是熄火的，被告當
      時說車子壞了，我們請園主協助看車子有無壞了，結果甲○○一點火就發動了
      ，我們請甲○○將車子開回派出所。」「沒有（看見被告拿修車工具）。」「
      被告車子離路燈約五公尺左右，路燈在車子後方，柳丁園則在被告停車旁邊，
      只有一、二公尺。」（偵查卷第十五頁反面、第十六頁參見），亦徵被告前揭
      所辯諉無可採。綜上，被告所辯顯係事後卸責之詞，不足採信，本件事證明確
      ，被告犯行堪以認定。
二、按扣案之剪刀一把，經本院勘驗結果，其刀身長七公分，刀柄長約十一公分，刀
    身是鋼鐵材質，口銳利（本院九十一年十月二十二日審理筆錄第三頁參見），並
    有照片一張附於本院審理筆錄之後可參，是該把剪刀有持以行兇之可能，客觀上
    足以對人之身體、生命具危險性，核屬兇器無訛。核被告所為係犯刑法第三百二
    十一條第一項第三款之攜帶兇器竊盜罪。被告有賭博、妨害自由、竊盜等前科，
    於八十九年間，因竊取他人農產品之竊盜案件，經臺灣高等法院臺南高分院判處
    有期徒刑三月，並諭知易科罰金之折算標準確定，甫於九十年四月十一日易科罰
    金執行完畢，有臺灣高等法院被告全國前案紀錄表在卷可按，其受有期徒刑之執
    行完畢，五年以內再犯有期徒刑以上之罪，為累犯，依法加重其刑。爰審酌被告
    犯罪之動機、目的、手段，及其品性、生活狀況、智識程度，所竊得之財物當時
    市價僅新臺幣三百二十五元，且全數經被害人領回，被害人亦表示不予追究，及
    被告犯罪後仍飾詞狡辯，毫無悔意之態度等一切情狀，量處如主文所示之刑。至
    扣案之紙箱一個及剪刀一支為被告所有，業據被告供承在卷，且係供犯罪所用之
    物，已如前述，爰依法宣告沒收，而另扣案之塑膠袋一個、塑膠網一個及尼龍網
    袋十九個，並非違禁物，又雖為被告自承為其所有，然並無證據足資證明為被告
    犯本罪所用之物，不予宣告沒收，併此敘明。
據上論斷，應依刑事訴訟法第二百九十九條第一項前段，刑法第三百二十一條第一項
第三款、第四十七條、第三十八條第一項第二款，判決如主文。
本案經檢察官李文和到庭執行職務
中      華      民      國      九十一  年      十一    月        五    日
                                臺灣嘉義地方法院刑事第一庭
                                        法  官  劉  瓊  雯
右正本證明與原本無異。
如不服本判決，應於判決送達後十日內向本院提出上訴狀( 應附繕本 )。
中      華      民      國      九十一  年      十一    月        五    日
                                        書記官  陳  冠  學
附錄本案論罪科刑法條：
刑法第三百二十一條第一項第三款
犯竊盜罪而有左列情形之一者，處六月以上五年以下有期徒刑：
三、攜帶兇器而犯之者。
